Config:
  hfst:
    Gen: ../../../src/generator-gt-norm.hfst
    Morph: ../../../src/analyser-gt-norm.hfst
  xerox:
    Gen: ../../../src/generator-gt-norm.xfst
    Morph: ../../../src/analyser-gt-norm.xfst
    App: lookup

Tests:

# todo:
# Proofread the gold standard (below)
# Then: run analyser, then correct.


  Noun - tervheiset - ok : # Noun 'tid' n_42pl - ES ok
     tervheiset+N+Pl+Nom: tervheiset
     tervheiset+N+Pl+Gen: tervheisten # -ten sanoille, jotka loppuvat -nen,  myös veres-sanaryhmälle ja joillekin kaksintavuisille nomineille, joilla on konsonanttivartalo. Muille sanaryhmille on -tten. Paitsi Por ja Rai varieteetissä. Var varieteetti voi myös saada -ien.
     tervheiset+N+Pl+Par: [tervheissii, tervheissiitä]
     tervheiset+N+Pl+Tra: tervheisiksi
     tervheiset+N+Pl+Abe: tervheisittä
     tervheiset+N+Pl+Ine: tervheisissä
     tervheiset+N+Pl+Ela: tervheisistä
     tervheiset+N+Pl+Ill: tervheishiin
     tervheiset+N+Pl+Ade: tervheisillä
     tervheiset+N+Pl+Abl: tervheisiltä
     tervheiset+N+Pl+All: tervheisille
     tervheiset+N+Pl+Ess: tervheisinnä
     tervheiset+N+Pl+Com: tervheisinne

# Nomineissa, jotka loppuvat iitA:haan, on mahdollista jäättä pois tA-suffiksin pl partitiivissa.
# Tämä on erittäin tavallista veres- ja ihminen nominiryhmissä, tekijännimissä (puhhuuja), vA-loppuisissa adjekttiiveissa ja ordinaaleissa.

# Pituusreekeli pidetään myös komitatiivissa.
